臺灣桃園地方法院小額民事判決
110年度壢小字第1880號
原      告  黃政耀  
被      告  榮華福安企業有限公司

法定代理人  袁金榮  

上列當事人間請求損害賠償事件，本院於民國111年6月14日言詞
辯論終結，判決如下：
    主  文
一、被告應給付原告新臺幣（下同）6萬元，及自民國111年2月1
    8日起至清償日止，按年息5％計算之利息。
二、訴訟費用1,000元由被告負擔。
三、本判決得假執行。
    事實及理由
一、原告主張：原告於民國110年2月19日以6萬元之價格向被告
    購買大理石，原告於翌日將買賣價金6萬元悉數交付予被告
    法定代理人，並約定被告於同年3月19日將大理石貨物交付
    至原告位於桃園市○○區○○路000號之廠址。詎被告竟未按時
    交付貨物，幾經催討均未獲回應，而陷於給付不能之狀態。
    爰以起訴狀繕本送達為解除契約之意思表示，請求被告返還
    已給付之價金6萬元。並聲明：如主文第1項所示。
二、被告未於言詞辯論期日到場，亦未提出書狀作任何聲明或陳
    述。
三、原告主張之事實，業據其提出估價單、經濟部商工登記公示
    資料查詢服務結果各1份在卷為證，參以估價單上確實記載
    「2/20結清現金.袁」、「2/20議陸萬元正.袁」等字樣，下
    方亦有被告公司業務專用章及原告之簽名以示兩造達成合意
    ，佐以商工登記資料所示被告公司已經處於非營業狀態，堪
    信原告已經結清6萬元之價金，卻未獲被告給付貨物等情應
    非虛假，堪信原告主張為真實。
四、按因可歸責於債務人之事由，致給付不能者，債權人得請求
    賠償損害；債權人於有第226條之情形時，得解除其契約，
    民法第226條第1項、第256條分別定有明文。另按契約解除
    ，雙方互負回復原狀之義務，由他方所受領之給付物，應返
    還之，民法第259條第1款定有明文。經查，兩造間買賣契約
    已因可歸責於被告之事由而致給付不能，並以起訴狀繕本送
    達為解約之意思表示，該起訴狀並送達於被告，有送達證書
    及公示送達公告在卷可稽，原告自得依上開規定請求被告返
    還價金6萬元。
五、從而，原告請求被告給付6萬元及自起訴狀繕本送達翌日即1
    11年2月18日（見本院卷第33頁）起至清償日止，按週年利
    率5％計算之利息，為有理由，應予准許。
六、本件係依民事訴訟法第436條之8第1項適用小額訴訟程序所
    為之判決，依同法第436條之20規定，應就被告敗訴之部分
    ，依職權宣告假執行。
七、訴訟費用負擔之依據：民事訴訟法第78條。並依職權確定訴
    訟費用額為1,000元（即第一審裁判費）。 
中　　華　　民　　國   111 　年　　6　　月　 　17 　　日
                  中壢簡易庭  法  官  劉哲嘉
以上正本證明與原本無異。
如不服本判決，須以違背法令為理由，於判決送達後20日內向本
庭（桃園市○○區○○路0 段000 號）提出上訴狀。（須按他造
當事人之人數附繕本）。
中　　華　　民　　國　 111 　年　　6　　月　　 17 　　日
                              書記官  陳香菱
附錄：
一、民事訴訟法第436條之24第2項：
    對於小額程序之第一審裁判上訴或抗告，非以其違背法令為
    理由，不得為之。
二、民事訴訟法第436條之25：
    上訴狀內應記載上訴理由，表明下列各款事項：
    （一）原判決所違背之法令及其具體內容。
    （二）依訴訟資料可認為原判決有違背法令之具體事實。
三、民事訴訟法第471條第1項：（依同法第436 條之32第2 項規
    定於小額事件之上訴程序準用之）上訴狀內未表明上訴理由
    者，上訴人應於提起上訴後20日內，提出理由書於原第二審
    法院；未提出者，毌庸命其補正，由原第二審法院以裁定駁
    回之。